臺灣彰化地方法院民事裁定
110年度消債清字第10號
聲  請  人  
即債務人    陳篤信  
代  理  人  陳銘傑律師（法扶律師）
上列聲請人因消費者債務清理事件聲請清算，本院裁定如下：
    主    文
債務人陳篤信自中華民國110年7月5日下午4時起開始清算程序。
命司法事務官進行本件清算程序。
    理   由
一、按債務人不能清償債務或有不能清償之虞者，得依本條例所
    定更生或清算程序，清理其債務。債務人於法院裁定開始更
    生程序或許可和解或宣告破產前，得向法院聲請清算。債務
    人對於金融機構負債務者，在聲請更生或清算前，應向最大
    債權金融機構請求協商債務清償方案，或向其住、居所地之
    法院或鄉、鎮、市、區調解委員會聲請債務清理之調解。消
    費者債務清理條例第3條、第80條、第151條第1項分別定有
    明文。又依消費者債務清理條例第83條第1項、第16條第1項
    前段規定，法院開始清算程序之裁定，應載明其年、月、日
    、時，並即時發生效力。法院開始清算程序後，得命司法事
    務官進行清算程序。
二、聲請意旨略以：聲請人積欠無擔保債務新台幣（下同）1,66
    5,939元，經前置調解不成立（本院110年度司消債調字第10
    號）。聲請人每月領有國民年金1,605元，每月必要支出費
    用15,946元（依衛生福利部公告110年台灣省每人每有最低
    生活費13,288元×1.2倍），財產有房屋3筆（全國財產稅總
    歸戶查詢清單之現值共47,600元），有不能清償債務之情事
    ，請求裁定准予清算等語。
三、查聲請人主張之事實，業據其提出債權人清冊、債務人清冊
    、財產及收入狀況報告書、財團法人金融聯合徵信中心調取
    當事人綜合信用報告回覆書、綜合所得稅各類所得資料清單
    、全國財產稅總歸戶財產查詢清單、勞工保險被保險人投保
    資料表、戶籍謄本、調解不成立證明書、存摺、金融機構債
    權人清單等為證。並有本院依職權查詢之聲請人勞保與就保
    資料、稅務電子閘門財產所得調件明細表；向財政部中區國
    稅局員林稽徵所查詢之聲請人107、108年度綜合所得稅各類
    所得資料清單；向台灣集中保管結算所股份有限公司查詢之
    相關集保帳戶往來明細資料在卷可稽。堪認為聲請人主張其
    不能清償債務為可採。此外，復查無聲請人有消費者債務清
    理條例第6條第3項、第8條或第82條第2項所定駁回清算聲請
    之事由存在，故聲請人聲請清算，應予准許。爰裁定開始清
    算程序，並命司法事務官進行本件清算程序。
中　　華　　民　　國　　110 　年　　7 　　月　　5 　　日
                  民事第三庭    法　官　羅秀緞
以上正本係照原本作成。
本件不得抗告。
本裁定已於中華民國110年7月5日下午4時公告。
中　　華　　民　　國　　110 　年　　7 　　月　　5 　　日
                                書記官　蔡忻彤